臺灣雲林地方法院刑事協商判決
                                     109年度智易字第14號
公  訴  人  臺灣雲林地方檢察署檢察官
被      告  許俊卿



上列被告因違反商標法案件，經檢察官提起公訴（109年度偵字
第3166號）後，聲請本院改依協商程序而為判決，本院合議庭認
為適當，裁定由受命法官獨任進行協商程序，判決如下：
    主      文
許俊卿犯商標法第九十七條之意圖販賣而透過網路方式非法陳列
侵害商標權之商品罪，處拘役拾日，如易科罰金，以新臺幣壹仟
元折算壹日。緩刑貳年，並應於本判決確定之日起陸個月內向公
庫支付新臺幣參仟元。扣案之犯罪所得新臺幣肆佰伍拾陸元及如
附表「仿冒商標商品」欄所示之物，均沒收之。
    事實及理由
一、犯罪事實
　　許俊卿明知如附表所示註冊審定號之商標，為如附表所示之
    商標權人向我國經濟部智慧財產局註冊而享有商標權之商標
    ，且仍在商標權專用期限內，未經商標權人同意或授權，不
    得於同一或類似商品使用相同或近似之註冊商標，亦不得明
    知為仿冒如附表所示註冊商標之商品而販賣或意圖販賣而持
    有、陳列。詎許俊卿竟基於意圖販賣而透過網路方式陳列仿
    冒商標商品之犯意，於民國108年2、3月間某日起至109年2
    月6日為警查獲時止，在其位於雲林縣○○鎮○○里○○街000巷0
    弄00號之住所，利用手機通訊軟體LINE群組（名稱「俊仔嚴
    選批發群-參群」，成員高達381人）及利用網路設備連線至
    PChome商店街網站，以其不知情之母親謝碧雲之名義向PCho
    me商店街網站申設之「.。鞥哼」帳號，在上開通訊軟體LIN
    E群組「俊仔嚴選批發群-參群」及PChome商店街網站，接續
    公開陳列如附表「仿冒商標商品」欄所示之商品，供不特定
    人上網瀏覽選購。嗣經執行網路巡邏勤務之警員在通訊軟體
    LINE群組「俊仔嚴選批發群-參群」中，發覺前揭販售仿冒
    商標商品之訊息，乃喬裝買家下單購買如附表所示「HELLO 
    KITTY橡皮擦」1組（每組含24件），許俊卿接收訂單後，先
    以每組新臺幣（下同）336元之價格，向網路上真實姓名、
    年籍不詳之上游廠商購入如附表所示未經附表所示商標權人
    同意或授權之仿冒商標商品後，再將該商品以456元之價格
    販售予喬裝買家之員警，員警取得如附表所示之商品後，將
    之送請該公司委任之萬國法律事務所鑑定後，確認為仿冒商
    標商品。復警於109年2月6日上午10時許，持本院核發之搜
    索票對許俊卿上址住所執行搜索，許俊卿當場交付456元扣
    案，因而查悉上情。
二、證據名稱
  ㈠被告於警詢、偵訊及本院準備程序中之供述。
  ㈡商標註冊審定號00000000號之商標單筆詳細報表1份。
  ㈢萬國法律事務所侵權仿冒品鑑價報告影本1紙。
  ㈣萬國法律事務所侵害商標權真仿品比對報告影本1紙。
  ㈤PChome商店街個人賣場、販賣商品頁面等相關網頁列印資料
    影本1份。
  ㈥中華郵政交易明細表影本1張。
  ㈦商店街市集國際資訊股份有限公司回覆之電子郵件影本1紙。
  ㈧中華電信查詢單明細影本1紙。
  ㈨統一超商股份有限公司回覆之電子郵件影本1紙。
  ㈩通訊軟體LINE群組「俊仔嚴選批發群－參群」之對話紀錄、記
    事本截圖影本12張。
  採證仿品照片影本4張。
  本院109聲搜字第55號搜索票、內政部警政署保安警察第二總
    隊刑事警察大隊偵二隊之搜索、扣押筆錄暨扣押物品目錄表
    各1份。
　扣案如附表之「仿冒商標商品」欄所示之物及犯罪所得456元
    。
三、本案被告已認罪，檢察官與被告於審判外達成協商合意，合
    意內容如判決主文所示。上開協商合意並無刑事訴訟法第45
    5條之4第1項所列情形之一，檢察官聲請改依協商程序而為
    判決，本院爰不經言詞辯論，於協商合意範圍內為協商判決
    。
四、附記事項
  ㈠按商標法第97條「意圖販賣而陳列」侵害商標權之商品罪，
    其處罰對象並不限於實體店面或攤位之經營者，透過電子媒
    體或網路方式為之，亦成立犯罪，該條業已明文規範。次按
    網路買賣為現今社會常見之交易方式，在網路上刊登販賣仿
    冒商標商品之訊息，與公然陳列仿冒商標商品之實品無異；
    次按購入者係為將賣出者誘出蒐證而佯稱購買，購入者倘本
    無實際買受之真意，事實上不能真正完成買賣，賣出者縱有
    販賣意思，亦僅能論以販賣未遂罪（最高法院97年度台上字
    第4634號判決意旨參照）。查本案員警上網購得被告公開陳
    列在通訊軟體LINE群組「俊仔嚴選批發群－參群」供不特定
    人瀏覽選購之如附表所示之「HELLO KITTY橡皮擦」1組，既
    係基於蒐證之目的而為，並無買受該商品之真意，則被告雖
    有販賣之故意，事實上不能認有真正買賣而成立販賣既遂，
    其所為仍屬販賣行為之未遂階段，因商標法未處罰販賣未遂
    之行為，不得逕以販賣仿冒商標商品罪相繩。是核被告所為
    ，係犯商標法第97條後段之意圖販賣而透過網路方式陳列侵
    害商標權之商品罪，其意圖販賣而持有侵害商標權商品之低
    度行為，為意圖販賣而透過網路方式陳列之高度行為所吸收
    ，不另論罪。
  ㈡按刑法上之接續犯，係指行為人所為之數行為，係於同時同
    地或密切接近之時地實行，而侵害同一之法益，各行為之獨
    立性極為薄弱，依一般社會健全觀念，在時間差距上難以強
    行分開，在刑法評價上，以視為數個舉動之接續施行，合為
    包括之一行為予以評價，較為合理。本案被告自108年2、3
    月間某日起至109年2月6日為警查獲時止，意圖販賣而陳列
    如附表所示仿冒商標商品之行為，係出於同一犯罪決定，利
    用其於通訊軟體LINE群組及PChome商店街經營賣場之機會，
    於密集之期間內以相同方式持續進行，客觀上為延續實行之
    行為，依一般社會通念難以強行分開，應將之視為數個舉動
    之接續實行，合為包括之一行為予以評價，而論以接續犯之
    實質上一罪。
  ㈢緩刑之說明
　　被告未曾因故意犯罪受有期徒刑以上刑之宣告，有其臺灣高
    等法院被告前案紀錄表在卷可佐，符合刑法第74條第1項第1
    款宣告緩刑之要件。
  ㈣沒收
  ⒈按侵害商標權、證明標章權或團體商標權之物品或文書，不
    問屬於犯罪行為人與否，沒收之，商標法第98條定有明文。
    經查，扣案如附表「仿冒商標商品」欄所示之物，係侵害商
    標權之仿冒商標商品，應依商標法第98條規定，不問屬於犯
    罪行為人與否，均宣告沒收。
  ⒉扣案之456元（該筆交易轉帳金額為516元，惟其中60元係屬
    運費，並非被告陳列販售仿冒商標商品之對價），乃本案喬
    裝買家之警員以向被告購得仿冒「HELLO KITTY橡皮擦」1組
    之價金，為被告因陳列販售該仿冒商標商品之犯行而取得之
    對價，核屬被告本案犯行之犯罪所得，應依刑法第38條之1
    第1項前段規定，宣告沒收。
五、應適用之法律：刑事訴訟法第455條之2第1項第1款、第455
    條之4第2項、第455條之8、第454條第1項，商標法第97條、
    第98條，刑法第11條、第41條第1項前段、第74條第1項第1
    款、第2項第4款、第38條之1第1項前段。
六、協商判決除有刑事訴訟法第455條之4第1項第1款、第2款、
    第4款、第6款、第7款所定情形之一，或違反同條第2項之規
    定者外，檢察官與被告均不得上訴。
七、如有上開可得上訴情形，而不服本判決，應於收受判決送達
    後20日內向本院提出上訴書狀（應敘述具體理由並附繕本）
    。上訴書狀如未敘述理由，應於上訴期間屆滿後20日內補提
    理由書於本院。
本案經檢察官施家榮提起公訴，檢察官李松諺到庭執行職務。
中華民國110年2月4日
                  刑事第七庭    法  官  簡伶潔
以上正本證明與原本無異。
                                書記官  高士童
中　　華　　民　　國　　110 　年　　2 　　月　　5 　　日
附錄本案論罪科刑法條全文：
商標法第97條
明知他人所為之前二條商品而販賣，或意圖販賣而持有、陳列、
輸出或輸入者，處1年以下有期徒刑、拘役或科或併科新臺幣5萬
元以下罰金；透過電子媒體或網路方式為之者，亦同。

附表：
編號 商標圖樣 商標權人 仿冒商標商品 數量 註冊審定號 專用期限 1 HELLO KITTY 日商三麗鷗股份有限公司 橡皮擦（偵卷第98頁） 1組（含24件） 第00000000號（鑑定報告：偵卷第95頁；商標索引：偵卷第89至93頁） 110年8月31日